【裁判字號】    89,台上,1566
【裁判日期】    890323
【裁判案由】    偽造文書
【裁判全文】
最高法院刑事判決                              八十九年度台上字第一五六六號
    上  訴  人  甲○○
右上訴人因偽造文書案件，不服台灣高等法院台中分院中華民國八十八年十月二十一
日第二審判決（八十七年度上訴字第一九九九號，起訴案號：台灣苗栗地方法院檢察
署八十六年度偵緝字第五號），提起上訴，本院判決如左：
    主  文
上訴駁回。
    理  由
按刑事訴訟法第三百七十七條規定，上訴於第三審法院，非以判決違背法令為理由，
不得為之。是提起第三審上訴，應以原判決違背法令為理由，係屬法定要件。如果上
訴理由狀並未依據卷內訴訟資料，具體指摘原判決不適用何種法則或如何適用不當，
或所指摘原判決違法情事，顯與法律規定得為第三審上訴理由之違法情形，不相適合
時，均應認其上訴為違背法律上之程式，予以駁回。本件原判決綜合調查證據之結果
，認上訴人甲○○牽連犯有刑法第二百十六條第二百二十條第一項第二百十條行使偽
造私文書，足以生損害於他人罪，及同法第三百三十九條第一項詐欺取財罪（此部分
復有連續犯及想像競合犯關係）之事實，因認第一審判決依連續犯、牽連犯及想像競
合犯關係，從一重之前罪處斷，量處有期徒刑拾月，為無不合，予以維持，駁回上訴
人在第二審之上訴，已引用第一審判決書所記載之事實、證據及理由，詳認定犯罪
事實之依據及憑以認定之理由，並對上訴人否認犯罪之辯詞，如何不足採信，均已依
據卷內資料予以指駁及說明，從形式上觀察，原判決並無違背法令情形。上訴意旨仍
執其在原審之辯詞，否認冒用李東燕名義，詐標會款等語，係就原判決已詳為論斷與
說明之事項，再為事實上之爭執，殊非適法之第三審上訴理由。又原判決依憑被害人
李東燕之指訴，證人郭秋煌、許清富之證述，並有李東燕、郭秋煌、許清富互助會單
影本在卷可資佐證等證據，資以認定上訴人確有冒用李東燕名義詐標會款之事實，核
屬事實審法院採證認事職權之適法行使，既無違經驗法則及論理法則，不能任指為違
法。而上訴人已自承使用標單投標，則民國八十三年一月二十日標會當日，何人參與
標會，會員鄭雪娥等人是否到場競標﹖其等標單如何記載，標息若干及上訴人是否已
清償部分會款等項，因與上訴人是否成罪無關，原審未為無益之調查，難謂有調查未
盡之違法。此外，上訴人徒憑己意，對原審職權之適法行使及原判決理由已詳為論斷
之事項，任意爭辯，顯與法定上訴第三審之形式要件不符，其上訴違背法律上之程式
，應予駁回。
據上論結，應依刑事訴訟法第三百九十五條前段，判決如主文。
中      華      民      國    八十九    年      三      月    二十三    日
                              最高法院刑事第七庭
                                  審判長法官  謝  家  鶴
                                        法官  洪  文  章
                                        法官  花  滿  堂
                                        法官  陳  世  淙
                                        法官  洪  佳  濱
      右正本證明與原本無異
                                              書  記  官
中      華      民      國    八十九    年      四      月      十      日


司法院資訊處製作；財團法人民間司法改革基金會備份。
